【裁判字號】    97,易,739
【裁判日期】    981030
【裁判案由】    詐欺
【裁判全文】
臺灣高雄地方法院刑事判決               97年度易字第739號
公  訴  人  臺灣高雄地方法院檢察署檢察官
被      告  庚○○
上列被告因詐欺案件，經檢察官提起公訴（97年度偵緝字第1197
號），並經本院裁定改依簡式審判程序審理，本院判決如下：
    主  文
庚○○共同犯詐欺取財罪共伍罪，均累犯，各處有期徒刑月，
如易科罰金，均以新臺幣壹仟元折算壹日。應執行有期徒刑壹年
，如易科罰金，以新臺幣壹仟元折算壹日。
    事  實
一、庚○○前因竊盜案件，經本院以90年度雄簡字第405 號判處
    有期徒刑2 月，緩刑2 年確定，復因公共危險案件，經本院
    以90年度訴字第1261號判處有期徒刑6 月確定，並以90年度
    撤緩字第160 號裁定撤銷前開緩刑，以90年度聲字第3434號
    就上開2 罪定應執行有期徒刑7 月確定，於民國91年8 月18
    日執行完畢。
二、黃士豪（綽號「小強」及「小玉」，涉犯共同詐欺取財罪部
    分經本院另行審理）與不詳姓名年籍綽號「香腸」、「大支
    」、「蟾蜍」、「阿呆」及「財哥」之成年人，共同基於為
    自己不法所有意圖之犯意聯絡，自95年10月初某日起，共組
    大陸地區與臺灣地區兩岸詐欺犯罪集團，而庚○○與黃士豪
    共同基於為自己不法所有意圖之犯意聯絡，於96年5 月間某
    日起，由黃士豪在臺灣招募庚○○參與該詐欺集團，擔任車
    手至各處金融機構提領贓款，分別為下列行為，共獲得新臺
    幣（下同）2 萬5000元代價：
  (一)於96年7 月9 日某時，由該詐欺集團姓名年籍不詳成年成員
    撥打電話給丙○○，詐稱丙○○參加抽獎活動已中獎，要求
    丙○○先匯款支付獎金稅款始可領獎等語，致丙○○陷於錯
    誤，而於同日匯款10萬至該詐欺集團成員指示之臺灣銀行戶
    名馮美君帳號000000000000號之帳戶內後，由庚○○於同日
    12時46分許至高雄市新光銀行七賢分行之提款機，提領該筆
    10萬元贓款交給黃士豪。
  (二)於97年7 月10日某時，由該詐欺集團姓名年籍不詳成年成員
    以電腦網路方式與乙○○聯絡，詐稱出賣物品與乙○○，要
    求乙○○先支付貨款等語，致乙○○陷於錯誤，而於97年7
    月16日要求其妻吳麗雲匯款2 萬至該詐欺集團成員指示之上
    開臺灣銀行馮美君帳戶後，由庚○○於同日至高雄市○○路
    與和平路口之便利商店提款機，提領該筆2 萬元贓款交給黃
    士豪。
  (三)於96年8 月7 日上午某時，由該詐欺集團姓名年籍不詳成年
    成員以電話與戊○○聯絡，詐稱戊○○涉及詐欺案件，要求
    戊○○匯款至指定帳戶等語，致戊○○陷於錯誤，而於同日
    上午10時5 分許匯款80萬至該詐欺集團成員指示之高雄銀行
    七賢分行戶名羅文忠帳號000000000000號帳戶（公訴意旨誤
    載為臺北富邦銀行）後，由庚○○於同日至高雄市之高雄銀
    行七賢分行臨櫃提領其中60萬元贓款交給黃士豪。
  (四)於96年8 月8 日前某時，由該詐欺集團姓名年籍不詳成年成
    員撥打電話給丁○○，詐稱丁○○參加抽獎活動已中獎132
    萬元，要求丁○○先匯款支付相關費用始可領獎等語，致丁○○陷於錯誤，而於96年8 月8 日匯款4 萬1000元至該詐欺
    集團成員指示之臺東區中小企業銀行戶名黃華堅帳號
    0000000000000 號帳戶內後，由庚○○於同日至高雄市某處
    便利商店提款機，提領該筆4 萬1000元贓款交給黃士豪。
  (五)於96年8 月10日前某時，由該詐欺集團姓名年籍不詳成年成
    員以電腦網路方式與己○○聯絡，詐稱出賣汽車與己○○，
    要求己○○先支付汽車改裝費等語，致己○○陷於錯誤，而
    於97年8 月10日匯款8 萬5000元至該詐欺集團成員指示之上
    開臺東區中小企業銀行黃華堅帳戶後，由庚○○於同日至高
    雄市某處便利商店提款機，提領該筆8 萬5000元贓款交給黃
    士豪。嗣經警對黃士豪等人所持用行動電話實施通訊監察後
    ，於96年9 月27日拘提黃士豪到案，循線查知上情。
三、案經高雄市政府警察局報告臺灣高雄地方法院檢察署檢察官
    偵查起訴。
    理  由
一、查本案被告庚○○所犯為死刑、無期徒刑、最輕本刑為3 年
    以上有期徒刑以外之罪，且非高等法院管轄第一審之案件，
    而其於準備程序就前揭被訴事實為有罪之陳述，經受命法官
    告知簡式審判程序之旨，並聽取當事人之意見後，本院認無
    不得或不宜改依簡式審判程序進行之處，爰依刑事訴訟法第
    273 條之1 第1 項之規定，裁定本案由受命法院獨任進行簡
    式審判程序。
二、認定犯罪事實所憑之證據及理由
  (一)上揭事實，業據被告庚○○於偵查及本院審理時供承不諱，
    核與證人即被害人丙○○（警卷42頁）、乙○○（警一影卷
    119 至120 頁）、戊○○（警卷26頁）、丁○○（警一影卷
    157 至159 頁）、己○○（警一影卷141 反頁至142 頁）及
    共犯黃士豪（警卷10頁）分別於警詢中證述相符，且有被告
    於96年7 月9 日在高雄市新光銀行七賢分行提款機領款相片
    （警卷34頁）、臺灣銀行戶名馮美君帳號000000000000號帳
    戶開戶及交易往來明細（警卷35至40頁）、被害人丙○○96
    年7 月9 日匯款單（警卷45頁）、被害人吳麗雲97年7 月16
    日匯款單（警一影卷122 頁）、被害人戊○○96年8 月7 日
    匯款單（警卷29頁）、高雄銀行七賢分行戶名羅文忠帳號00
    0000000000號帳戶之客戶資料查詢及存款對帳單（警卷31至
    33頁）、被害人丁○○96年8 月8 日匯款單（警一影卷163
    反頁）、臺東區中小企業銀行戶名黃華堅帳號第0000000000
    000 號開戶資料及交易對帳單（警影卷第353 至359 頁）、
    被害人己○○97年8 月10日匯款單（警一影卷142 反頁）在
    卷可憑，足認被告之自白與事實相符。
  (二)次者，被告於各被害人受騙匯款至各人頭金融帳戶後，旋即
    前往提領，雖未直接參與行騙，但其事先備妥人頭金融帳戶
    ，事後隨即提領所詐款項，顯然為詐欺犯罪集團成員，僅係
    內部分工態樣之不同，目的均在使所屬詐欺集團遂行詐欺行
    為之實施及成果，對於各被害人之詐欺行為及結果，仍應負
    共同正犯之責任。
  (三)綜上，本案事證明確，被告共同詐欺取財之5 次犯行，均堪
    認定，應依法論科。
三、論罪科刑
    核被告事實欄二（一）至（五）所為，均係犯刑法第339 條
    第1 項詐欺取財罪。被告與黃士豪暨所組不詳姓名年籍之詐
    欺集團各成員間，對上揭犯行分別有犯意聯絡及行為分擔，
    均為共同正犯。被告所犯詐欺取財之5 罪間，犯意各別，行
    為互殊，應分論併罰。又被告前因竊盜案件，經本院以90年
    度雄簡字第405 號判處有期徒刑2 月，緩刑2 年確定，復因
    公共險案件，經本院以90年度訴字第1261號判處有期徒刑6
    月確定，並以90年度撤緩字第16 0號裁定撤銷前開緩刑，以
    90 年 度聲字第3434號就上開2 罪定應執行有期徒刑7 月確
    定，於91年8 月18日執行完畢等情，有臺灣高等法院被告前
    案紀錄表在卷可按，是被告受有期徒刑執行完畢後，5 年內
    故意再犯本件有期徒刑以上之5 罪，均為累犯，皆應依刑法
    第47條第1 項規定加重其刑。爰審酌被告正值青壯，不思以
    正當方式取得財物，竟為一己之私利，加入詐騙集團參與協
    力分工，對被害人財產及社會秩序危害重大，惟念其犯後均
    坦承犯行，並犯罪期間、次數、所得且未與被害人達成和解
    等一切情狀，分別量處如主文所示之刑及以1000元折算1 日
    之易科罰金折算標準，並定其應執行之刑，併諭知同上易科
    罰金折算標準。另按98年6 月19日公布之司法院大法官會議
    釋字第662 號解釋：「中華民國94年2 月2 日修正公布之現
    行刑法第41條第2 項，關於數罪併罰，數宣告刑均得易科罰
    金，而定應執行刑之刑逾6 個月者，排除適用同條第1 項得
    易科罰金之規定部分，與憲法第23條規定有違，並與本院釋
    字第366 號解釋意旨不符，應自本解釋公布之日起失其效力
    。」故對於數罪併罰，數宣告刑均得易科罰金，而定應執行
    之刑超過6 個月之案件，依司法院大法官會議釋字第366 號
    、662 號解釋意旨，仍得易科罰金。從而，被告所犯上開數
    罪，其法定刑均為有期徒刑5 年以下，宣告刑均未逾6 月，
    雖定應執行之刑逾6 個月，然依司法院大法官會議釋字第
    366 號、662 號解釋意旨，自仍得易科罰金，併予敘明。
據上論斷，應依刑事訴訟法第273 條之1 第1 項、第299 條第1
項前段，刑法第28條、第339 條第1 項、第47條第1 項、第41條
第1 項前段、第51條第5 款，刑法施行法第1 條之1 ，判決如主
文。
本案經檢察官甲○○到庭執行職務。
中    華    民    國    98    年    10    月    30    日
                  刑事第十五庭  法  官  楊國煜
如不服本判決，應於收受本判決10日內向本院提出上訴書狀，並
應敘述具體理由，如未敘述上訴理由者，應於上訴期間屆滿後20
日內補提理由書狀於本院（均須依他造當事人之人數附繕本）「
切勿逕送上級法院」。
以上正本證明與原本無異。
中    華    民    國    98    年    10    月    30    日
                                書記官  王芷鈴
附錄本案論罪科刑法條：
刑法第339條
意圖為自己或第三人不法之所有，以詐術使人將本人或第三人之
物交付者，處五年以下有期徒刑、拘役或科或併科一千元以下罰
金。
以前項方法得財產上不法之利益或使第三人得之者，亦同。
前二項之未遂犯罰之。


司法院資訊處製作；財團法人民間司法改革基金會備份。
